# 1955 年左右的老国企的土地，一直没有办土地证，入账问题

提问人：审计 小达人 时间：2022-05-20 22:19:54
1955 年左右的老国企的土地，一直没有办土地证，已经对外出租，可以作为投资性房地产吗？

回答人：chenyiwei
不可以。这类土地很可能是划拨的，除非补缴出让金转为出让地否则不能对外转让，这类土地不满足确认为投资性房地产的条件。